臺灣高等法院刑事裁定
111年度抗字第678號
抗  告  人  
即  受刑人  張仁杰



上列抗告人即受刑人因聲請撤銷緩刑案件，不服臺灣臺北地方法
院中華民國111年3月22日裁定（111年度撤緩字第35號），提起
抗告，本院裁定如下：
    主  文
抗告駁回。                                              
    理  由
一、原裁定意旨略以：㈠抗告人即受刑人張仁杰（下稱抗告人）
    因過失傷害案件，經原審法院於民國109年3月31日以109年
    度審交簡字第78號判決判處拘役30日，緩刑2年，並應向告
    訴人給付新臺幣（下同）2萬7,000元，其給付方式：應自10
    9年5月起，按月於每月20日前給付3,000元至全部清償止，
    如有一期未付，視為全部到期，於109年5月14日確定在案等
    情，有前揭判決書、本院被告前案紀錄表各1份附卷可稽。㈡
    抗告人迄今未給付末三期款項等情，有臺灣臺北地方檢察署
    及原審法院公務電話紀錄可佐，堪認檢察官聲請撤銷緩刑意
    旨所指抗告人違反上開判決所定負擔一節，應屬實情。原審
    法院審酌前揭履行條件係抗告人考量自身經濟狀況、清償能
    力後所承諾前揭告訴人之給付方式，原審法院在考量抗告人
    履行負擔之能力、抗告人之犯後態度及經告訴人同意後，方
    依照刑法第74條第1項第1款、第74條第2項第3款諭知緩刑宣
    告，並諭知抗告人於緩刑期間內之負擔，是前揭判決課與抗
    告人之負擔應屬適當，且抗告人應有履行上開緩刑所附負擔
    之可能。然抗告人於執行筆錄中自承：伊沒有錢支付，伊知
    道會遭撤銷緩刑等語，是抗告人未於原判決諭知之期限內履
    行賠償條件，而有違反刑法第74條第2項第3款所定負擔之事
    實，且自承無履行賠償條件之能力。原審法院審酌抗告人前
    既已衡酌自身之經濟狀況及清償能力，取得告訴人對其依約
    履行債務之信賴而達成協議，並據以獲得緩刑之宣告，則其
    嗣後違背誠信，徒以經濟困難為詞而拒絕履行緩刑條件，影
    響告訴人之權益甚鉅，亦堪認抗告人毫不珍惜該判決給與之
    自新機會，守法觀念薄弱且未改過遷善，足認其違反本件緩
    刑宣告所定負擔之情節當屬重大，原宣告之緩刑難收其預期
    效果，而有執行刑罰之必要，符合刑法第75條之1第1項第4
    款之規定。是以，檢察官向抗告人住所地之地方法院即原審
    法院聲請撤銷受刑人之緩刑宣告，核屬有據，應予准許。爰
    依刑事訴訟法第476條、刑法第75條之1第1項第4款，裁定抗
    告人之緩刑宣告撤銷等語。
二、抗告意旨略以：抗告人之前正常繳納，經過這疫情關係，客
    源減少，生意甚差，油價又高漲，要繳車貸、房租，收入真
    的難補足，所以難以支付，有時連加油錢都沒著落等語。
三、按緩刑制度設計之本旨，除可避免執行短期自由刑之流弊外
    ，主要目的係在獎勵惡性較輕者使其遷善，而經宣告緩刑後
    ，若有具體事證足認受宣告者並不因此有改過遷善之意，即
    不宜給予緩刑之寬典，乃另有撤銷緩刑宣告制度。又受緩刑
    之宣告而違反刑法第74條第2項第1款至第8款所定負擔情節
    重大者，足認原宣告之緩刑難收其預期效果，而有執行刑罰
    之必要者，得撤銷其宣告，刑法第75條之1第1項第4款固有
    明文規定。惟考其立法意旨略以：修正條文第74條第2項增
    列法院於緩刑期間內，得命犯罪行為人於緩刑期內應遵守之
    事項（例如向被害人支付相當數額、向公庫支付一定之金額
    、接受精神、心理輔導、提供義務勞務或其他為預防再犯之
    事項），明定違反該條所定事項情節重大者，得撤銷其緩刑
    宣告，以期周延，且本條採用裁量撤銷主義，賦與法院撤銷
    與否之權限，實質要件即以「足認原宣告之緩刑難收其預期
    效果，而有執行刑罰之必要」，供作審認之標準。至於所謂
    「情節重大」，係指受判決人顯有履行負擔之可能，而隱匿
    或處分其財產、故意不履行、無正當事由拒絕履行或顯有逃
    匿之虞等情事而言，故法官應依職權本於合目的性之裁量，
    妥適審酌被告於緩刑期間內違反應遵守事項之情節是否重大
    ，是否已難收其預期之效果，而確有執行刑罰之必要。
四、經查：
  ㈠抗告人前因過失傷害案件，經原審法院於109年3月31日以109
    年度審交簡字第78號判決判處拘役30日，如易科罰金，以1,
    000元折算1日，緩刑2年，緩刑期間應給付告訴人2萬7,000
    元，給付方式如下：自109年5月起，按月於每月20日給付告
    訴人3,000元，至全部清償止，如有一期未履行，視為全部
    到期，上開款項均應匯至告訴人指定之帳戶，於109年5月24
    日確定等情，有原審法院109年度審交簡字第78號判決及本
    院被告前案紀錄表在卷可稽。
　㈡抗告人迄今未給付末三期款項等情，有臺灣臺北地方檢察署
    馨股公務電話紀錄及原審法院公務電話紀錄可佐，堪認抗告
    人確有違反上開判決所定負擔一節。又抗告人於原判決審理
    期間，係考量自身經濟狀況、清償能力後始承諾以原判決所
    載之給付方式賠償告訴人，原判決並在考量抗告人履行負擔
    之能力、抗告人之犯後態度及經告訴人同意後諭知抗告人於
    緩刑期間內之負擔，是前揭判決課與抗告人之負擔應屬適當
    ，且抗告人應有履行上開緩刑所附負擔之可能。嗣抗告人雖
    已賠償部分金額，然未給付末三期款項，經臺灣臺北地方檢
    察署書記官於110年4月6日電詢告訴人就抗告人無法如期給
    付後面3期款項之意見，已據告訴人稱願意給抗告人寬限到1
    10年8月10日繳清，如屆時未繳清再請求檢察官聲請撤銷緩
    刑等語，其後屆期抗告人仍未依約定履行支付賠償金額，再
    經臺灣臺北地方檢察署檢察官通知於111年1月11日攜帶支付
    告訴人證明到署說明，抗告人終未於該期日前支付任何款項
    ，僅稱：因疫情關係，伊現在沒有錢給她，伊就沒有錢，有
    錢伊就會匯給她，伊真的沒錢，伊知道沒支付告訴人會被撤
    銷緩刑等語，然抗告人前既已衡酌自身之經濟狀況及清償能
    力，取得告訴人對其依約履行債務之信賴而達成協議，並據
    以獲得緩刑之宣告，其嗣後屢以經濟困難為詞而拒絕履行緩
    刑條件，在歷時逾1年之期間內均未給付告訴人分文，亦無
    提出任何還款計畫，實無從期待抗告人日後將依上開緩刑負
    擔履行，亦難認抗告人有履行緩刑負擔之誠意，應認抗告人
    違反情節重大，原宣告之緩刑難收其預期效果，當有執行刑
    罰之必要。原審因而裁定撤銷其緩刑宣告，於法並無不合。
　㈢至抗告意旨雖稱因疫情關係，客源減少，生意甚差，油價又
    高漲，要繳車貸、房租，收入真的難補足，所以難以支付云
    云。惟就抗告人未給付之末三期款項，已據告訴人於110年4
    月同意而得延長支付期間於110年8月10日前完成，然抗告人
    屆期仍未給付告訴人所餘款項，且自110年8月迄今已逾9月
    ，在歷時長逾1年之期間內，抗告人仍未支付告訴人任何款
    項，顯見抗告人不顧遲延已久，無與告訴人協調給付款項之
    真意，已見漠視判決效力之心態，前所歷偵審程序，難收緩
    刑制度係為促使惡性輕微之被告或偶發犯、初犯改過自新之
    效果，而有執行刑罰之必要。
  ㈣綜上所述，原審依檢察官之聲請，撤銷受刑人緩刑之宣告，
    核無不合。抗告意旨仍執前詞提起抗告，非屬可拒絕履行緩
    刑宣告所定條件之正當事由，是其抗告為無理由，應予駁回
    。
  ㈤再按緩刑期滿，而緩刑之宣告未經撤銷者，其刑之宣告失其
　　效力，刑法第76條前段定有明文，其所謂「緩刑之宣告未經
　　撤銷者」，係指未經法院就緩刑之宣告撤銷而言，重在是否
　　已經法院就緩刑之宣告為撤銷之裁判，不以該緩刑撤銷之裁
　　判確定為必要；申言之，於緩刑期間內，因有刑法第75條或
　　其他法定原因，已經法院為撤銷緩刑之裁判者，即生撤銷緩
　　刑之效力，不以該撤銷緩刑之裁判確定為必要（最高法院93
　　年度台非字第228號判決意旨參照）。查原審法院109年度審
    交簡字第78號判決所定之2年緩刑期間，係自109年5月14日
    該判決確定時起，至111年5月13日為止，雖今緩刑期限已滿
    ，惟原審法院已於緩刑期內之111年3月22日即為抗告人緩刑
    之宣告應予撤銷之裁判，揆之上開說明，已生撤銷緩刑之效
    力，自不因抗告人提出抗告後，本院裁定時已逾緩刑期間而
    有影響，附此敘明。
五、據上論斷，應依刑事訴訟法第412條，裁定如主文。
中　　華　　民　　國　　111 　年　　5 　　月　　30　　日
                  刑事第十八庭  審判長法  官  何俏美
                                      法  官  陳海寧
                                      法  官  葉乃瑋
以上正本證明與原本無異。
不得再抗告。
                                      書記官  程欣怡
中　　華　　民　　國　　111 　年　　5 　　月　　30　　日